臺灣彰化地方法院刑事判決　　　九十四年度訴字第一八一二號
公　訴　人　臺灣彰化地方法院檢察署檢察官
被　　　告　甲○○
上列被告因違反毒品危害防制條例案件，經檢察官提起公訴（九
十四年度毒偵字第四七一０號），及移送併案審理（九十四年度
毒偵字第五三七七號），由本院合議庭裁定依簡式審判程序審理
判決如下：
    主  文
甲○○連續施用第一級毒品，累犯，處有期徒刑壹年壹月，扣案
之海洛因壹包（警秤毛重約零點肆公克）沒收銷燬之。
    事  實
一、甲○○前曾於民國九十二年一月十九日，因施用第一級毒品
    案件，經本院以九十一年度訴字第一一六五號判處有期徒刑
    十月確定；又於九十二年九月二十六日，因施用第一級毒品
    案件，經本院以九十二年度訴字第一０五三號判處有期徒刑
    七月確定，經入監接續執行後，已於九十四年六月四日縮刑
    期滿執行完畢。其又曾因施用毒品案件，經送執行觀察、勒
    戒後，因認有繼續施用毒品之傾向，乃續行執行強制戒治，
    後經戒治所評定合格，認無繼續戒治之必要，於八十八年十
    月七日停止戒治，所餘期間付保護管束，上開保護管束期間
    已於八十九年五月九日屆滿而執行完畢，並由臺灣彰化地方
    法院檢察署檢察官以八十九年度戒毒偵字第五八五、五八六
    號為不起訴之處分確定；復因前開經本院九十一年度訴字第
    一一六五號一案判處罪刑確定之施用第一級毒品犯行，經送
    執行強制戒治，後經戒治所評定合格，認無繼續戒治之必要
    ，於九十二年三月十一日停止戒治，所餘期間付保護管束，
    因於上開保護管束期間內有經本院九十二年度訴字第一０五
    三號判處罪刑確定之施用第一級毒品犯行，乃經撤銷停止戒
    治，入所續執行所餘之強制戒治期間，並於九十三年一月九
    日因毒品危害防制條例修正生效而執行完畢。詎仍不知警惕
    ，又另行基於施用第一級毒品海洛因之概括犯意，自九十四
    年八月十六日起至同年十月十一日下午十時許止，以平均十
    餘天施用一次之量，在其位於彰化縣鹿港鎮○○里○○路○
    段四四九號住處附近之路邊，以將少許海洛因粉末置入注射
    針筒內加水後，再以針筒注射手臂施用之方式，連續施用第
    一級毒品海洛因多次。嗣先於九十四年八月二十日下午三時
    許，為警在其上址住處查獲；又於九十四年十月十六日下午
    一時許，為警在彰化縣鹿港鎮○○里○○路○段路旁為警查
    獲，並起出其所有、供己施用之海洛因一包（警秤毛重約零
    點四公克）扣案。
二、案經彰化縣警察局鹿港分局報請臺灣彰化地方法院檢察署檢
    察官偵查起訴，及由彰化縣警察局鹿港分局報請臺灣彰化地
    方法院檢察署檢察官偵查後移送併案審理，由本院合議庭裁
    定依簡式審判程序審理。
    理  由
一、訊據被告甲○○對於上揭事實坦承不諱，且有彰化縣衛生局
    煙毒尿液檢驗成績書二件、彰化縣警察局鹿港分局查獲毒品
    危害防制條例毒品初步檢驗報告單一紙及照片二幀在卷可稽
    ，並有被告所有、供己施用之海洛因一包（警秤毛重約零點
    四公克）扣案可佐，被告就其有連續施用第一級毒品海洛因
    之自白與事實相符。此外，復有臺灣彰化地方法院檢察署刑
    案資料查註紀錄表、臺灣高等法院被告全國前案紀錄表、在
    監在押全國紀錄表各一份在卷可考，本件事證明確，被告犯
    行洵堪認定。
二、按海洛因係毒品危害防制條例所定之第一級毒品，不得非法
    施用。核被告所為，係犯毒品危害防制條例第十條第一項之
    施用第一級毒品罪。其為供施用第一級毒品而持有該級毒品
    之低度行為，應為施用之高度行為所吸收，不另論罪。又公
    訴人起訴書雖記載被告係於九十四年八月二十日或其前三日
    內之某時施用第一級毒品海洛因一次，惟業經蒞庭檢察官於
    本院準備程序及審理時當庭更正被告係於九十四年八月十六
    日施用海洛因一次，又公訴人雖未敘及被告於九十四年八月
    十六日施用海洛因一次以外之其餘連續施用海洛因之犯行，
    然上開被告連續施用海洛因之犯行，與經公訴人起訴之被告
    於九十四年八月十六日施用海洛因一次之犯行部分，具有連
    續犯之裁判上一罪關係而為起訴效力所及，本院自應併予審
    判，附此敘明。再被告先後多次之施用第一級毒品海洛因之
    犯行，時間緊接，犯罪構成要件相同，顯係基於概括之犯意
    反覆為之，為連續犯，應依連續犯之規定，論以一罪，並加
    重其刑。再被告前曾於九十二年一月十九日，因施用第一級
    毒品案件，經本院以九十一年度訴字第一一六五號判處有期
    徒刑十月確定；又於九十二年九月二十六日，因施用第一級
    毒品案件，經本院以九十二年度訴字第一０五三號判處有期
    徒刑七月確定，經入監接續執行後，已於九十四年六月四日
    縮刑期滿執行完畢，有臺灣彰化地方法院檢察署刑案資料查
    註紀錄表、臺灣高等法院被告全國前案紀錄表各一份在卷可
    考，其於五年以內再犯本件有期徒刑以上之罪，為累犯，應
    依刑法第四十七條之規定遞加重其刑。爰審酌被告之素行、
    犯罪之動機、目的、施用毒品係戕害自身健康、施用毒品海
    洛因之期間、次數、所生危害及犯罪後之態度等一切情狀，
    量處如主文所示之刑，以示懲儆。
三、扣案之第一級毒品海洛因一包（警秤毛重約零點四公克），
    屬查獲之毒品，應依毒品危害防制條例第十八條第一項前段
    之規定宣告沒收銷燬之。
據上論斷，應依刑事訴訟法第二百七十三條之一第一項、第二百
九十九條第一項前段，毒品危害防制條例第十條第一項、第二十
三條第二項、第十八條第一項前段，刑法第十一條前段、第五十
六條、第四十七條，判決如主文。
本案經檢察官高如應到庭執行職務
中　　華　　民　　國　九十四　年　十一　月　　十七　　日
                  刑事第三庭    法　官　李雅俐
以上正本證明與原本無異。
如不服本判決，應於判決送達後十日內，向本院提出上訴狀（須
附繕本）。
中　　華　　民　　國　九十四　年　十一　月　　十七　　日
                          　　　書記官  陳秀娟
附錄論罪科刑法條：
毒品危害防制條例第十條第一項：
施用第一級毒品者，處六月以上五年以下有期徒刑。
